ko: 리가처 리드 접촉 방식: 최소 접촉; 다중 포인트 접촉; 프레셔 플레이트; 랩어라운드(직물/코드); 기타
de: Kontaktart der Ligatur zum Rohrblatt: Minimaler Kontakt; Mehrpunktkontakt; Andruckplatte; Umlaufend (Gewebe/Kordel); Sonstige
cs: Způsob kontaktu ligatury s plátkem: Minimální kontakt; Vícebodový kontakt; Přítlačná destička; Omotávka (textil/šňůra); Jiné
sk-SK: Štýl kontaktu jazýčka s ligatúrou: Minimálny kontakt; Viacbodový kontakt; Prítlačná doštička; Ovinovací (látka/šnúra); Iné
en: Ligature reed contact style: Minimal contact; Multi-point contact; Pressure plate; Wraparound (fabric/cord); Other
nl: Ligatuur rietcontactstijl: Minimaal contact; Meerpuntscontact; Drukplaat; Wikkel (stof/koord); Overige
ru: Стиль контакта лигатуры с тростью: Минимальный контакт; Многоточечный контакт; Прижимная пластина; Оборачивающая (ткань/шнур); Другое
zh-CN: 哨片卡子与哨片的接触方式: 极少接触; 多点接触; 压板; 环绕式（织物/绳索）; 其他
es: Tipo de contacto con la caña de la abrazadera: Contacto mínimo; Contacto multipunto; Placa de presión; Envolvente (tela/cuerda); Otro
lt-LT: Ligatūros kontakto su liežuvėliu stilius: Minimalus kontaktas; Kelių taškų kontaktas; Prispaudimo plokštelė; Apgaubiantis (audinys / virvelė); Kita
it: Stile di contatto della legatura con l'ancia: Contatto minimo; Contatto multipunto; Piastra di pressione; Avvolgente (tessuto/corda); Altro
pl: Styl kontaktu z stroikiem ligaturowym: Minimalny kontakt; Kontakt wielopunktowy; Płytka dociskowa; Owijka (tkanina/sznurek); Inne
el: Στυλ επαφής σφιγκτήρα με το καλάμι: Ελάχιστη επαφή; Επαφή πολλαπλών σημείων; Πλάκα πίεσης; Περιμετρική κάλυψη (ύφασμα/κορδόνι); Άλλο
nb: Kontakttype mellom ligatur og rør: Minimal kontakt; Flerpunktskontakt; Trykkplate; Omsluttende (stoff/snor); Annet
th: รูปแบบการสัมผัสลิ้นลิ้นแบบลิเกเจอร์: สัมผัสน้อยที่สุด; สัมผัสหลายจุด; แผ่นกด; แบบพันรอบ (ผ้า/สายคาด); อื่นๆ
da: Angiver, hvordan ligaturen trykker eller kontakter bladet: Minimal kontakt; Flerpunktskontakt; Trykplade; Omsvøbende (stof/snor); Andet
bg-BG: Стил на контакта между лигатурата и тръстиката: Минимален контакт; Многоточков контакт; Притискаща пластина; Увиване (тъкан/връв); Друг
fr: Type de contact entre la ligature et l’anche: Contact minimal; Contact multipoint; Plaque de pression; Enveloppant (tissu/cordon); Autre
sv: Kontaktstil mellan ligatur och rörblad: Minimal kontakt; Flerpunktskontakt; Tryckplatta; Omlott (tyg/snöre); Övrigt
sl-SI: Stil stika objemke z jezičkom: Minimalni stik; Večtočkovni stik; Pritisna plošča; Ovijajoče (tkanina/vrvica); Drugo
pt-BR: Braçadeira contato com a palheta estilo: Contato mínimo; Contato multiponto; Placa de pressão; Envolvente (tecido/corda); Outro
ja: リガチャーリードの接触スタイル: ミニマルコンタクト; マルチポイントコンタクト; プレッシャープレート; ラップアラウンド (ファブリック/コード); その他
ro-RO: Stilul de contact al ligaturii cu ancia: Contact minim; Contact multipunct; Placă de presiune; Înfășurată (material textil/șnur); Altele
tr: Bağlama - kamış temas stili: Minimum temas; Çok noktalı temas; Baskı plakası; Sarmal (kumaş/kordon); Diğer
fi: Ligatuurin ruokolehden kontaktityyppi: Minimaalinen kontakti; Monipistekontakti; Painelevy; Kiedottava (kangas/naru); Muu
hu: Ligatúra nádérintkezési típusa: Minimális érintkezés; Többpontos érintkezés; Nyomólap; Körülölelő (szövet/zsinór); Egyéb
pt-PT: Tipo de contacto da palheta com a abraçadeira: Contacto mínimo; Contacto multiponto; Placa de pressão; Envolvente (tecido/cordão); Outro
zh-TW: 束箍簧片接觸方式: 最小接觸; 多點接觸; 壓板; 包覆式 (布料/繩索); 其他
hr-HR: Kontaktni stil jezička ligature: Minimalni kontakt; Kontakt u više točaka; Pritisna pločica; Omotavajuća (tkanina/uzica); Ostalo
vi: Kiểu tiếp xúc lưỡi gà: Tiếp xúc tối thiểu; Tiếp xúc đa điểm; Tấm tạo áp lực; Bọc xung quanh (vải/dây); Khác